臺灣士林地方法院民事裁定
111年度補字第414號
原      告  彭議緯
訴訟代理人  曾智群律師
            顏詒軒律師
被      告  楊素紅

上列當事人間請求返還房屋等事件，本院裁定如下：
    主  文
原告應於本裁定送達後五日內，繳納裁判費新臺幣捌仟玖佰玖拾
捌元，逾期未補正，即駁回原告之訴。
    理  由
一、按訴訟標的之價額，由法院核定。核定訴訟標的之價額，以
　　起訴時之交易價額為準；無交易價額者，以原告就訴訟標的
　　所有之利益為準。以一訴主張數項標的者，其價額合併計算
　　之。但所主張之數項標的互相競合或應為選擇者，其訴訟標
　　的價額，應依其中價額最高者定之。以一訴附帶請求其孳息
    、損害賠償、違約金或費用者，不併算其價額。民事訴訟法
    第77條之1第1項、第2項、第77條之2定有明文。次按房屋
　　及土地為各別之不動產，各得單獨為交易標的，故房屋所有
　　權人對無權占有人請求遷讓交還房屋之訴，應以房屋起訴時
　　之交易價額為準，核定其訴訟標的價額，而不應將房屋坐落
　　之土地價額併算在內（最高法院99年度台抗字第275號裁定
    意旨參照）。
二、經查，原告起訴聲明為：被告應將門牌號碼臺北市○○區○○路
    0段000巷0號10樓之1房屋（下稱系爭房屋）全部遷讓返還原
    告。而原告起訴聲明主張被告應將系爭房屋遷讓返還原告，
    系爭房屋於起訴時之交易價額為新臺幣（下同）1,612,665
    元（計算式見附表），揆諸前揭說明，本件訴訟標的價額核
    定為1,612,665元，應徵第一審裁判費17,038元，扣除原告
    前已繳納裁判費8,040元外，尚應補繳8,998元。茲依民事訴
    訟法第249條第1項但書規定，限原告於收受本裁定送達5日
    內補繳，逾期不繳，即駁回其訴。
中　　華　　民　　國　　111 　年　　6 　　月　　13　　日
                  民事第二庭　法  官  蔡子琪
以上正本係照原本作成。
如對本裁定關於核定訴訟標的價額部分抗告，應於裁定送達後10
日內向本院提出抗告狀，並繳納抗告費新臺幣1,000 元；關於命
補繳裁判費部分，不得抗告。
中　　華　　民　　國　　111 　年　　6 　　月　　13　　日
                              書記官  周苡彤
附表
一、依內政部不動產交易實價查詢服務網頁資料，與系爭房屋及
　　其坐落臺北市○○區○○段0○段0地號土地（下稱系爭土地，與
    系爭房屋合稱系爭房地）相同路段之實價登錄交易記錄，與
    系爭房地同為14層樓建築，屋齡為24年，於近一年買賣實價
    登錄資料有1筆，每平方公尺交易單價分別為218,707元（見
    註一）。又系爭房屋含附屬建物面積共計96.64平方公尺【
    見本院111年度湖簡字第406號卷第19頁，下稱湖簡卷；計算
    式：66.53（主建物）＋8.92（陽台）＋21.19（共有部分為同
    小段000、000建號建物，見註二）＝96.64】，是系爭房地之
    價值為21,135,844元（計算式：218,707元×96.64平方公尺＝
    21,135,844元，元以下四捨五入）。
　　【註一：臺北市○○區○○路0段000巷建物交易單價約為723,00
    0元/坪（見本院卷第19頁），經換算為218,707元/平方公尺
    （計算式：723,000÷3.3058＝218,707，元以下四捨五入）。
    】
　　【註二：臺北市○○區○○段0○段000○000○號建物共計21.19平
    方公尺（計算式：272.89 ×389/10000＋2,402.52×44/10000＝
    21.19，小數點第2位以下四捨五入）。】
二、系爭房屋111年度課稅現值為628,400元（見本院卷第37頁）；系爭土地面積為4,833.26平方公尺，權利範圍為46/10000，111年度之公告現值為每平方公尺342,333元，據以計算系爭房屋占房地總價之比例為7.63％【計算式：628,400元/〔628,400元＋（342,333元×4,833.26平方公尺×46/10000）〕×100％＝7.63％，小數點後2位以下四捨五入】，是系爭房屋之價值為1,612,665元（計算式：21,135,844元×7.63％＝1,612,665元，元以下四捨五入）。